臺灣臺中地方法院刑事判決　　　　　　 96年度交易字第387號
公　訴　人　臺灣臺中地方法院檢察署檢察官
被　　　告　乙○○
上列被告因過失傷害案件，經檢察官提起公訴（96年度偵字第30
69號），本院判決如下：
    主    文
乙○○因過失傷害人，處拘役肆拾日，如易科罰金，以新臺幣壹
仟元折算壹日。
    犯罪事實
一、乙○○於民國95年7月21日中午12時許，駕駛車牌號碼H9—2
    193號自小貨車，由臺中縣沙鹿鎮○○路31巷支線道往臺中
    縣沙鹿鎮○○路○○道方向行駛，行經臺中縣沙鹿鎮○○路
    口之無號誌交岔路口欲右轉時，原應注意汽車行駛時，駕駛
    人應注意車前狀況，並隨時採取必要之安全措施，又汽車行
    駛至無號誌之交岔路口，支線道應暫停讓幹線道車先行，而
    依當時天候晴、日間自然光線、村里三岔道路口、柏油路面
    乾燥無缺陷、無號誌，並無不能注意之情事，竟因路上有停
    車視距不良而疏未注意，於行經無號誌之交岔路口，未注意
    車前狀況，且未暫停讓幹線道車先行，適有甲○○（原名林
    雅玲）騎乘車牌號碼F9E—622號重型機車，沿臺中縣沙鹿鎮
    ○○路由東往西方向行駛，行經該無號誌之交岔路口，未注
    意車前狀況，以致其所騎乘之機車車頭與乙○○所駕駛之自
    小貨車左前車門處發生碰撞，甲○○當場人車倒地，因而受
    有臀部挫傷、背部挫傷、右腳擦傷之傷害。乙○○於肇事後
    ，將甲○○載送就醫後，即主動前往臺中縣警察局清水分局
    沙鹿分駐所向承辦員警許鄭順陳述肇事經過，而表明願意接
    受裁判之意。
二、案經甲○○訴由臺中縣警察局清水分局報告臺灣臺中地方法
    院檢察署檢察官偵查起訴。
    理    由
一、訊據被告乙○○對於上揭時地，行經無號誌之交岔路口欲右
    轉時，未注意車前狀況，亦未暫停讓幹線道車先行，以致與
    告訴人甲○○所騎乘之重型機車發生碰撞，致使告訴人甲○
    ○因而受有臀部挫傷、背部挫傷、右腳擦傷之傷害等情，業
    經於本院中坦認屬實，並據告訴人甲○○於警詢及本院中之
    指訴情節相符，並有道路交通事故現場圖一份、臺中縣警察
    局清水分局沙鹿交通小隊道路交通事故照片六張、告訴人甲
    ○○提出之光田綜合醫院診斷證明書及佳優診所診斷證明書
    各一份、道路交通事故調查報告表(一)(二)各一份、告訴人甲○
    ○及被告之車籍資料各一份等在卷可稽，被告自白供述與現
    有事證相符，應堪置信。而本件交通事故，經臺灣臺中地方
    法院檢察署檢察官送請臺灣省臺中縣區車輛行車事故鑑定委
    員會鑑定結果，認為：被告駕駛車牌號碼H9—2193號自小貨
    車行經無號誌岔路口未注意車前狀況，右轉未讓左方直行來
    車先行，為肇事主因，告訴人甲○○駕駛車牌號碼P9E—622
    號重型機車行經無號誌岔路口未注意車前狀況，為肇事次因
    ，此有臺灣省臺中縣區車輛行車事故鑑定委員會臺中縣區96
    0096案鑑定意見書一份在卷可稽，該鑑定意見書認定被告為
    右轉彎車，告訴人甲○○為左方直行來車，雖屬無誤，惟因
    被告之行向臺中縣沙鹿鎮○○路31巷係屬支線道，而告訴人
    甲○○之行向臺中縣沙鹿鎮○○路明顯雙向各一車道之幹線
    道，因此，被告應係屬支線道車未暫停讓幹線道先行之違規
    ，而非右轉彎車應讓左方直行車先行，該部分鑑定意見書容
    有誤會。從而，被告駕駛自小貨車，行經無號誌交岔路口時
    ，自應注意車前狀況，並隨時採取必要之安全措施，且支線
    道應暫停讓幹線道車先行，而依當時天候晴、日間自然光線
    、村里三岔道路口、柏油路面乾燥無缺陷、無號誌，並無不
    能注意之情事，竟因路上有停車視距不良而疏未注意，於行
    經無號誌之交岔路口，未注意車前狀況，且未暫停讓幹線道
    車先行，因而與告訴人甲○○所騎乘之重型機車發生碰撞，
    造成告訴人甲○○因而受有傷害，被告之行為確有過失。又
    告訴人甲○○因本件交通事故而受有臀部挫傷、背部挫傷、
    右腳擦傷等傷害，業如前述，由此可知，被告之前開過失行
    為與告訴人甲○○之傷害間，具有直接之因果關係存在，應
    堪認定。是以，被告過失傷害告訴人甲○○之犯行，應堪認
    定。本件事證已臻明確，被告犯行，洵堪認定。
二、核被告所為，係犯刑法第二百八十四條第一項前段之過失傷
    害罪。被告肇事後，主動前往臺中縣警察局清水分局沙鹿分
    駐所向承辦員警許鄭順陳述肇事經過，並表明願意接受裁判
    之意，此有臺中縣警察局道路交通事故肇事人自首情形紀錄
    表一份、臺中縣警察局交通隊沙鹿小隊處理道路交通事故談
    話紀錄表一份在卷可佐，被告之行為符合自首之要件，爰依
    刑法第六十二條前段之規定，予以減輕其刑。爰審酌被告於
    行經無號誌交岔路口，因路上有停車視距不良，而疏未注意
    車前狀況及暫停讓幹線道車先行，以致與告訴人甲○○發生
    碰撞，造成告訴人甲○○因而受有傷害，考量被告係本件車
    禍事故之肇事主因，而告訴人甲○○則為肇事次因，被告之
    過失程度較重，以及告訴人甲○○因此所受傷害之程度非重
    ，衡諸本件車禍事故之發生，亦可歸責於交岔路口之停車，
    妨礙被告及告訴人雙方之行車視線，又被告於本院中業經坦
    承犯行，犯後態度良好，更於肇事後主動載送告訴人甲○○
    就醫治療及前往警局報案，且當庭向告訴人甲○○表達歉意
    ，並提出新臺幣八萬元之賠償金額，惟因與告訴人甲○○所
    要求之和解金額差距過大，以致未能達成和解等一切情狀，
    量處如主文所示之刑，併予諭知易科罰金之折算標準，以示
    懲儆。
據上論斷，應依刑事訴訟法第二百九十九條第一項前段，刑法第
二百八十四條第一項前段、第六十二條前段、第四十一條第一項
前段，刑法施行法第一條之一第一項、第二項前段，判決如主文
。
中　　華　　民　　國　　96　　年　　6 　　月　　26　　日
                  刑事第五庭    法  官  巫淑芳
上正本證明與原本無異。
如不服本判決，應於送達後十日內向本院提出上訴狀（須附繕本
），上訴於臺灣高等法院臺中分院。
                                書記官  王麗麗
中　　華　　民　　國　　96　　年　　6 　　月　　26　　日
附錄論罪科刑法條：
中華民國刑法第284條：
因過失傷害人者，處六月以下有期徒刑、拘役或五百元以下罰金
，致重傷者，處一年以下有期徒刑、拘役或五百元以下罰金。
從事業務之人，因業務上之過失傷害人者，處一年以下有期徒刑
、拘役或一千元以下罰金，致重傷者，處三年以下有期徒刑、拘
役或二千元以下罰金。
